【裁判字號】    99,台上,5987
【裁判日期】    990930
【裁判案由】    強盜
【裁判全文】
最高法院刑事判決            九十九年度台上字第五九八七號
上  訴  人  甲○○
            乙○○
上 列一 人
選任辯護人 張旭業律師
           楊珮君律師
上列上訴人等因強盜案件，不服台灣高等法院中華民國九十七年
十二月二十四日第二審判決（九十七年度上訴字第二六八○號，
起訴案號：台灣新竹地方法院檢察署九十七年度少連偵字第一九
號），提起上訴，本院判決如下：
    主  文
上訴駁回。
    理  由
按刑事訴訟法第三百七十七條規定：上訴於第三審法院，非以判
決違背法令為理由，不得為之；是提起第三審上訴，應以原判決
違背法令為理由，係屬法定要件。如果上訴理由書狀並未依據卷
內訴訟資料具體指摘原判決不適用何種法則或如何適用不當，或
所指摘原判決違法情事，顯與法律規定得為第三審上訴理由之違
法情形不相適合時，均應認其上訴為違背法律上之程式，予以駁
回。上訴人甲○○上訴意旨略稱：伊係自首，且甫滿十八歲，仍
在學，因涉世未深，誤交損友，思慮不周，而鑄成大錯，原判決
仍判處有期徒刑三年，量刑過重。上訴人乙○○上訴意旨亦略以
：伊與甲○○行為時同為甫滿十八歲之人，智慮淺薄，思慮不周
，且無前科，素行良好之青少年，原判決就甲○○部分，引用刑
法第五十九條規定減刑，對伊卻撤銷第一審判決之減刑部分，二
人既同有得減輕之理由，原判決猶厚彼薄此，量刑殊有未當各等
語。惟查，原判決依憑甲○○、乙○○之自白，並綜合全案卷證
資料，本於事實審法院之推理作用，認甲○○、乙○○分別有其
事實欄所載犯行，因而撤銷第一審關於其二人部分之科刑判決，
改判依想像競合犯規定，從一重分別論甲○○意圖為自己不法之
所有，結夥三人以上，攜帶兇器，以強暴、脅迫，至使不能抗拒
，而取他人之物罪，依自首及刑法第五十九條規定遞減其刑後，
量處有期徒刑年；乙○○意圖為自己不法之所有，結夥三人以
上，攜帶兇器，以強暴、脅迫，至使不能抗拒，而取他人之物罪
，處有期徒刑柒年貳月；並均為相關從刑之宣告。已敘明所憑證
據及認定之理由，俱有卷存證據資料可資覆按，核無違背法令情
形。又量刑之輕重，係屬實體法上賦予法院自由裁量之職權，苟
其量刑已以行為人之責任為基礎，並斟酌刑法第五十七條各款所
列情形，在法定刑度內予以裁量，而無濫權情形，即無違法可言
，不容任意指摘為違法、失當。原判決認甲○○非本件犯罪之主
導者，行為時為甫滿十八歲之在學學生，年輕智慮淺薄，犯罪後
向警方自首，其犯罪情狀尚堪憫恕，而依自首及刑法第五十九條
規定遞減其刑；至乙○○身居主謀者與其他共犯間連絡人，並提
供小武士刀為作案兇器，且在案發當場出言脅迫，復以玩具槍敲
擊，再持西瓜刀揮砍被害人何榮壹等人，逃逸後猶要求甲○○交
付所得贓款等情狀，在客觀上顯不足以引起一般同情，無適用刑
法第五十九條規定酌減其刑之餘地；並審酌上訴人二人於除夕夜
，結夥三人以上攜帶兇器強盜，危害他人身體、財產安全及社會
治安，暨其等分工程度、犯罪態樣、犯罪所得利益，姑念渠等犯
後態度尚佳，已與被害人等達成和解等一切情狀，分別量處如上
述之刑，各於理由貳之一、二、三敘明憑以論斷之依據及心證理
由。乃原審量刑職權之適法行使，既無逾越法定範圍，難認有量
刑失衡及明顯濫權倚重情形。甲○○上訴意旨指摘原判決量刑過
重；乙○○上訴意旨指摘原判決未適用刑法第五十九條酌減其刑
，既不符罪刑相當原則，復有不適用法則之違誤云云，均非具體
指摘之合法上訴第三審理由。應認本件上訴均屬違背法律上之程
式，併予駁回。
據上論結，應依刑事訴訟法第三百九十五條前段，判決如主文。
中    華    民    國  九十九  年    九    月   三十   日
                      最高法院刑事第八庭
                          審判長法官  洪  文  章
                                法官  王  居  財
                                法官  郭  毓  洲
                                法官  黃  梅  月
                                法官  沈  揚  仁
本件正本證明與原本無異
                                      書  記  官
中    華    民    國  九十九  年    十    月    一    日
                                                      Ｅ

司法院資訊處製作；財團法人民間司法改革基金會備份。
